---
title: "Atividade 03"
author: "Nelson de Campos Nolasco"
date: "abril de 2018"
output: html_document
---
```{r}
##################################################
# CENTRO UNIVERSITARIO METODISTA IZABELA HENDRIX #
# PROGRAMACAO FUNCIONAL E ORIENTADA A OBJETOS    #
# Projeto Integrador - Atividade 2               #
# Aluno: Nelson de Campos Nolasco                #
##################################################
```


```{r}
library(readr) # Carrega o pacote "readr""

enade14 <- read_csv2("https://raw.githubusercontent.com/neylsoncrepalde/introducao_ao_r/master/dados/enade_2014_amostra.csv")

```

#1. Mostre com um comando e usando um grafico a distribuicao das idades dessa amostra de alunos que fizeram ENADE em 2014. Comente o resultado.

O numero de pessoas com idade entre 20 e 30 anos mostra-se superior ao restante.

```{r}
hist(enade14$nu_idade, 
     col="#FF0088", 
     main = "Histograma de distribuicao de idades - ENADE 2014",
     xlab = "Idades",
     ylab = "Frequencia")

```

##2. Monte uma tabela exibindo as porcentagens e os valores absolutos das proporcoes de alunos por COR/RACA. O descobrimos sobre isso?

As pessoas brancas que fizeram o ENADE aprentam uma porcetagem superior as outras raças. 

```{r}

cor_raca <-  enade14$qe_i2
cor_raca[cor_raca == "a"] <- "Brancos"
cor_raca[cor_raca == "b"] <- "Negros"
cor_raca[cor_raca == "c"] <- "Pardos"
cor_raca[cor_raca == "d"] <- "Amarelos"
cor_raca[cor_raca == "e"] <- "Indigenas"
freq(cor_raca[!is.na(cor_raca)], 
     col="#FF0088", 
     main = "Cor/Raca")

```

##3. Apresente a proporcao de alunos casados e solteiros. Atencao, queremos apenas CASADOS e SOLTEIROS. Exclua de sua analise os alunos que tiverem outro tipo de estado civil.

```{r}

estado_civil <-  enade14$qe_i1
estado_civil[estado_civil == "d"] <- NA
estado_civil[estado_civil == "e"] <- NA
estado_civil[estado_civil == "c"] <- NA
estado_civil[estado_civil == "a"] <- "Solteiro(a)"
estado_civil[estado_civil == "b"] <- "Casado(a)"
freq(estado_civil[!is.na(estado_civil)], 
     col="#FF0088", 
     main = "Estado Civil")

```

##4. Apresente estatisticas descritivas sobre a nota geral dos alunos no Enade. Apresente tambem a informacao em um grafico. Qual e o grafico mais adequado para a visualizacao desta variavel? Por que? Comente sobre a nota geral. Os alunos parecem ter, no geral, um bom desempenho ou um mau desempenho?

O boxplot e o grafico mais adequado, pois ele exibe distribuicao, dispersao e assimetria atraves dos quartis. O desempenho medio dos alunos do Enade 2014 e baixo haja visto que a media geral das notas nao chega a 50% de acerto do total da prova.

```{r}
summary(enade14$nt_ger)

boxplot(enade14$nt_ger, 
        col = "#FF0088",
        main = "Boxplot Nota Geral - Enade 2014", 
        ylab = "Notas")

```

##5. Crie uma variavel binaria chamada PUBLICA. Nessa variavel, voce deve marcar 1 se a universidade em que o aluno estudou foi publica e 0 se foi privada. ATENcaO: existe uma variavel com a categoria administrativa da IES mas ela possui varias subclassificacoes. E preciso que voce crie outra variavel com as categorias corretas.

```{r}

PUBLICA = ifelse(enade14$co_catad == 118 |
                   enade14$co_catad == 121 |
                   enade14$co_catad == 10004 |
                   enade14$co_catad == 10005 |
                   enade14$co_catad == 10006 |
                   enade14$co_catad == 10007 |
                   enade14$co_catad == 10008 |
                   enade14$co_catad == 10009, 0, 1)

PUBLICA[PUBLICA == "0"] <- "IES/Privada"
PUBLICA[PUBLICA == "1"] <- "IES/Publica"

freq(PUBLICA, 
     col="#FF0088",
     main = "Proporção IES/Privada e IES/Publica")

```

##6. Mostre a distribuicao da renda para os alunos do ENADE 2014. Mostre tambem a distribuicao de renda apenas para os alunos das escolas publicas e das escolas privadas.

Renda de todos os alunos:

```{r}
renda <- enade14$qe_i8

barplot(table(renda), col ="#FF0088",
        main = "Renda dos alunos - Enade 2014",
        xlab = "Renda dos alunos (em salarios minimos)",
        ylab = "Frequencia")
```

Renda dos alunos da IES Publica:

```{r}
publi <- enade14$qe_i17 == "a"
publi <- publi[!is.na(publi)]

barplot(table(renda[publi]), col ="#FF0088",
        main = "Renda dos alunos de escolas publicas - Enade 2014",
        xlab = "Renda dos alunos (em salarios minimos)",
        ylab = "Frequencia")
```

Renda dos alunos da IES Privada:

```{r}
priv <- enade14$qe_i17 == "b"
priv <- priv[!is.na(priv)]

barplot(table(renda[priv]), col ="#FF0088",
        main = "Renda dos alunos escolas privadas - Enade 2014",
        xlab = "Renda dos alunos (em salarios minimos)",
        ylab = "Frequencia")
```

##7. Mostre agora a nota geral dos alunos das faculdades publicas e dos alunos das faculdades privadas. O que voce acha desses dados?

```{r}

nt_publi <- enade14$nt_ger[PUBLICA == "IES/Publica"]
mean(nt_publi, na.rm = T)

nt_priv <- enade14$nt_ger[PUBLICA == "IES/Privada"]
mean(nt_priv, na.rm = T)

```

##8. BONUS: Existe um teste estatistico para verificar se a media da nota geral desta amostra dos alunos que fizeram ENADE pode ser inferida para toda a populacao? Faça o teste e apresente os resultados. Qual e o intervalo de confianca do teste?

O intervalo de confiança é de 95%, daí a média da nota geral dessa amostra pode ser inferida para a população uma vez que o p-value é menor que o nível de significância 0,05.

```{r}
t.test(enade14$nt_ger)
```

##9. BONUS: Existe um teste estatístico para verificar se a diferença entre as notas dos alunos das universidades publicas e dos alunos das universidades privadas e estatisticamente significante? Faca o teste e apresente os resultados.

O intervalo de confiança é de 95%, daí a média da nota geral dessa amostra pode ser inferida para a população uma vez que o p-value é menor que o nível de significância 0,05.

```{r}

t.test(nt_publi, nt_priv)

```
